【裁判字號】    95,裁,248
【裁判日期】    950216
【裁判案由】    所有權登記
【裁判全文】
最  高  行  政  法  院  裁  定
                                     95年度裁字第00248號
抗  告  人  甲○○
相  對  人  台南縣永康地政事務所
代  表  人  楊福枝
上列當事人間因所有權登記事件，對於中華民國94年4月29日高
雄高等行政法院92年度訴字第478號裁定提起抗告，本院裁定如
下︰
    主  文
抗告駁回。
抗告訴訟費用由抗告人負擔。
    理  由
一、按抗告法院認為抗告為不合法或無理由者，應為駁回抗告之
    裁定。次按「訴願之提起，應自行政處分達到或公告期滿之
    次日起30日內為之。」「利害關係人提起訴願者，前項期間
    自知悉時起算。但自行政處分達到或公告期滿後，已逾3年
    者，不得提起。」訴願法第14條第1項、第2項分別定有明文
    。又按「訴願人在第14條第1項所定期間向訴願管轄機關或
    原行政處分機關作不服原行政處分之表示者，視為已在法定
    期間內提起訴願。但應於30日內補送訴願書。」亦為同法第
    57條所明定。
二、本件抗告意旨略謂：系爭建物為抗告人及訴外人魏左龍等8
    人所有，且該建物並未滅失、拆除，經多次門牌整編為永康
    市○○街8號，竟遭無建物所有權之訴外人魏進財串通相對
    人經辦人員偽造文書而為不實記載，准予辦理滅失登記，損
    害抗告人之權益，應盡速回復抗告人等之建物所有權狀云云
    。
三、本院經核：抗告人於91年9月18日向相對人提出之陳情書及
    91年11月22日向訴願機關台南縣政府提出之訴願書，其意旨
    均係不服相對人依訴外人魏進財於81年3月21日申請辦理系
    爭建物滅失登記之行政處分。而系爭建物滅失登記之申請人
    雖係訴外人魏進財，抗告人並非本件登記案件之申請人，惟
    其既主張為系爭建物之所有權人，則本件建物滅失登記之處
    分即足以影響抗告人之權益，是抗告人自得以利害關係人之
    名義提起訴願，惟依前揭訴願法第14條第1項及第2項前段規
    定，係應自知悉該行政處分時起30日內提起訴願，始為適法
    。又抗告人於91年9月18日向相對人提出陳情書時，即附上
    魏進財之切結書與土地登記申請書共計6張，此有該陳情書
    及其附件影本等附於訴願卷可考，而該土地登記申請書末段
    本案處理經過情形乙欄業已記載相對人於81年3月21日准予
    滅失登記。足認抗告人於91年9月18日向相對人提出陳情書
    時，應已知悉系爭建物滅失登記之行政處分，則依前揭訴願
    法第57條前段之規定，固得認為抗告人已作不服原行政處分
    之表示，惟抗告人並未依同條但書規定，於30日內補送訴願
    書，而遲至91年11月22日始提出訴願書於訴願機關台南縣政
    府，已逾30日之法定期間，是訴願決定不予受理，於法並無
    不合。抗告人復對之提起行政訴訟，難謂合法為由，裁定駁
    回抗告人在原審之訴，揆諸前開說明，原裁定認事用法核無
    違誤，抗告意旨指摘原裁定違誤之詞，尚難認有理由，應予
    駁回。本件抗告既不合法，依程序不合，實體不究之原則，
    抗告人所為實體上之主張，已無從復予審酌，併此指明。
三、依行政訴訟法第249條第1項前段、第104條、民事訴訟法第
    95條、第78條，裁定如主文。
中    華    民    國    95    年    2     月    16    日
                  第三庭審判長法  官  徐  樹  海
                              法  官  黃  合  文
                              法  官  吳  明  鴻
                              法  官  林  茂  權
                              法  官  鄭  小  康
以  上  正  本  證  明  與  原  本  無  異
中    華    民    國    95    年    2     月    17    日
                              書記官  蘇  金  全


司法院資訊處製作；財團法人民間司法改革基金會備份。
